臺灣橋頭地方法院刑事裁定　
111年度聲字第656號
聲  請  人  臺灣橋頭地方檢察署檢察官
受  刑  人  蘇毅賢



上列聲請人因受刑人數罪併罰有二裁判以上，聲請定其應執行之
刑（111年度執聲字第449號），本院裁定如下：
    主  文
蘇毅賢所犯如附表所示之罪，所處如附表所示之刑，應執行有期
徒刑肆年參月。
    理  由
一、聲請意旨略以：受刑人蘇毅賢因違反槍砲彈藥刀械管制條例
    等3罪，經判決確定如附表，應依刑法第50條、第53條及第5
    1條第5款，定其應執行之刑，爰依刑事訴訟法第477條第1項
    聲請裁定等語。
二、按裁判確定前犯數罪者，併合處罰之。但有下列情形之一者
    ，不在此限：一、得易科罰金之罪與不得易科罰金之罪。二
    、得易科罰金之罪與不得易服社會勞動之罪。三、得易服社
    會勞動之罪與不得易科罰金之罪。四、得易服社會勞動之罪
    與不得易服社會勞動之罪。前項但書情形，受刑人請求檢察
    官聲請定應執行刑者，依第51條規定定之；數罪併罰，有二
    裁判以上者，依刑法第51條之規定，定其應執行之刑；數罪
    併罰，分別宣告其罪之刑，宣告多數有期徒刑者，於各刑中
    之最長期以上，各刑合併之刑期以下，定其刑期，但不得逾
    30年，刑法第50條、第53條、第51條第5款分別定有明文。
    又數罪併罰中之一罪，依刑法規定得易科罰金，若因與不得
    易科罰金之他罪合併處罰結果而不得易科罰金時，原可易科
    部分所處之刑，自亦無庸為易科罰金折算標準之記載（司法
    院大法官會議解釋第144號、第679號解釋意旨參照）。另數
    罪併罰，應依分別宣告其罪之刑為基礎，定其應執行刑，此
    觀刑法第51條規定自明，故一裁判宣告數罪之刑，雖曾經定
    其執行刑，但如再與其他裁判宣告之刑定其執行刑時，前定
    之執行刑當然失效，仍應以其各罪宣告之刑為基礎，定其應
    執行刑。至法律上屬於自由裁量事項，尚非概無法律性之拘
    束，在法律上有其外部界限及內部界限。前者法律之具體規
    定，使法院得以具體選擇為適當裁判，此為自由裁量之外部
    界限。後者法院為自由裁量時，應考量法律之目的，法律秩
    序之理念所在，此為自由裁量之內部界限。法院為裁判時，
    二者均不得有所踰越。在數罪併罰而有二裁判以上，應定其
    應執行刑之案件，法院所為刑之酌定，固屬自由裁量事項，
    然對於法律之內、外部界限，仍均應受其拘束（最高法院91
    年度台非字第32號、92年度台非字第187號判決意旨參照）
    。
三、查受刑人所犯如附表所示之罪，業經本院判處如附表所示之
    刑，並於如附表所示之日期確定在案，有臺灣高等法院被告
    前案紀錄表及刑事判決各1份在卷可稽。又受刑人所犯如附
    表編號3所示之罪係得易科罰金之罪，其餘如附表編號1、2
    所示之罪則係不得易科罰金之罪，惟受刑人就附表所示之罪
    ，已聲請檢察官合併定其應執行之刑，此有受刑人聲請書1
    份附卷可稽，本院審核受刑人所犯如附表所示之罪，均係於
    附表編號1至3所示判決確定日期前為之，從而，檢察官向犯
    罪事實最後判決之法院即本院聲請定其應執行之刑，本院審
    核認為正當，應予准許。復受刑人所犯如附表編號1、2所示
    之罪，前經本院以110年度訴字第13號、110年度易字第32號
    判決定應執行有期徒刑4年2月確定，有上開臺灣高等法院被
    告前案紀錄表及刑事判決各1份在卷可憑，參照前揭說明，
    受刑人既有如附表所示之罪應定其應執行之刑，則前揭所定
    應執行之刑即當然失效，本院自可更定如附表所示之罪應執
    行之刑。而本院定其應執行之刑不得逾越刑法第51條第5款
    所定外部界限，即不得重於附表編號1至3所示3罪之宣告刑
    總和（即有期徒刑4年11月），亦應受內部界限拘束，即不
    得重於上開所定應執行之刑及其餘所示宣告刑之總合（即有
    期徒刑4年5月），並衡酌受刑人所犯如附表所示各罪之犯罪
    類型、侵害法益、行為態樣、手段、動機，暨整體犯罪非難
    評價、實現整體刑法目的、刑罰經濟功能、對被告施以矯正
    之必要性等情綜合判斷，爰就受刑人所犯如附表所示之罪，
    定其應執行之刑如主文所示。又受刑人所犯如附表編號3所
    示之罪原得易科罰金，惟因與如附表編號1、2所示不得易科
    罰金之罪併合處罰，均不得易科罰金，揆諸前揭說明，本院
    自無庸為易科罰金折算標準之諭知。又附表編號1所宣告併
    科罰金部分，既無刑法第51條第7款所謂宣告多數罰金之情
    形，應依原宣告之刑執行，不發生定應執行刑之問題，附此
    敘明。
據上論斷，應依刑事訴訟法第477條第1項，刑法第50條第2項、
第53條、第51條第5款，裁定如主文。
中　　華　　民　　國　　111 　年　　6 　　月　　27　　日
                  刑事第五庭    法　官  徐右家
以上正本證明與原本無異。
如不服本裁定，應於送達後5日內，向本院提出抗告狀。
中　　華　　民　　國　　111 　年　　6 　　月　　27　　日
                                書記官  周素秋

附表：
編    號          1          2         3 罪    名  槍砲彈藥刀械管制條例 毒品危害防制條例 毒品危害防制條例 （檢察官聲請書誤載為槍砲彈藥刀械管制條例） 宣 告 刑  有期徒刑3年8月，併科罰金新臺幣60,000元 有期徒刑1年 有期徒刑3月 犯    罪 日    期  109年4月27日 109年4月22日 109年5月14日 最 後 事 實 審 法院 臺灣橋頭地方法院 臺灣橋頭地方法院 臺灣橋頭地方法院  案號 110年度訴字第13號、110年度易字第32號 110年度訴字第13號、110年度易字第32號 110年度訴字第13號、110年度易字第32號  判決 日期 110年6月21日 110年6月21日 110年6月21日 確定 判 決 法院 臺灣橋頭地方法院 臺灣橋頭地方法院 臺灣橋頭地方法院  案號 110年度訴字第13號、110年度易字第32號 110年度訴字第13號、110年度易字第32號 110年度訴字第13號、110年度易字第32號  判決 確定 日期 110年7月28日 110年7月28日 110年7月28日 是否為得易科罰金之案件  否 否 是 備    註  臺灣橋頭地方檢察署110年度執字第3819號 臺灣橋頭地方檢察署110年度執字第3819號 臺灣橋頭地方檢察署110年度執字第3820號   編號1、2所示之罪應執行有期徒刑4年2月